臺灣高等法院高雄分院刑事裁定          九十一年度聲再字第五六號
    再審聲請人
    即受判決人    甲○○
右列聲請人因詐欺案件，對於本院九十年度上易字第九三六號中華民國九十一年三月
五日第二審確定判決（臺灣高雄地方法院八十九年度易字第三二九八號、臺灣高雄地
方法院檢察署八十九年度偵緝字第八八七號），聲請再審，本院裁定如左：
      主      文
再審之聲請駁回。
      理      由
一、本件聲請再審意旨略以：
  (一)按「不得上訴於第三審法院之案件，除前條規定外，其經第二審確定之有罪判決
    ，如就足生影響於判決之重要證據漏未審酌者，亦得為受判決人之利益，聲請再
    審。」刑事訴訟法第四百二十一條定有明文。本件原確定判決因有下列之重要證
    據未審酌，致誤認聲請人有罪，爰依法為聲請人之利益聲請再審，謹分述理由如
    左：
    聲請人一再否認有詐欺之犯行，並辯稱八十七年十一月十六日告訴人所提出之
      二十萬元係向他人簽六合彩之賭金，此後並未向告訴人拿取五十萬元兩次，亦
      未告訴簡茂盛夫婦可幫忙接洽法官解決官司之事云云，經查：本件告訴人所指
      訴被告之犯罪事實，包括曾於八十七年十一月十六日交付被告二十萬元，同年
      月十九日甲○○又至桃園向告訴人拿取五十萬元，告訴人嗣又於同年十二月三
      日攜五十萬元前來高雄交付予甲○○，而認遭被告詐欺核計共交付一百二十萬
      元，然查，告訴人葉祝蘭雖提出曾於八十七年十一月十六日及同年十一月十九
      日，自桃園市信用合作社帳號第00000000000號活期儲蓄存摺分別
      提領現金四十萬及二十萬元，及於八十七年十一月十九日自華信商業銀行帳號
      第00000000000000號綜合存摺提領現金二十萬元，惟其第一次
      八十七年十一月十六日之金額及第二次八十七年十一月十九日之金額均與告訴
      人所述交付之二十萬元及五十萬元之金額不符，再則，告訴人自偵查中迄至原
      審辯論終結前均未提出交付第三次五十萬元資金之來源，而供稱係向其女兒簡
      文琪調借款項云云，是以，原確定判決既認定告訴人於八十七年十二月三日曾
      交付五十萬元予被告，惟並未提出任何資金來源以實其說，而原確定判決就第
      三次五十萬元之交付及來源均未斟酌，致告訴人是否曾為第三次五十萬元之交
      付之事實尚屬不明，則原確定判決顯係對上開足生影響於判決之重要證據漏未
      審酌，致無法為正確之判斷，因認本件有再審之事由。
    又，依原確定判決理由二載：葉祝蘭於八十七年十一月十六日、十九日，十二
      月三日交付被告之二十萬元、五十萬元，而五十萬元係其於華信銀行、桃園市
      信用合作社及簡茂盛經營之茂盛汽車貨運股份有限公司在新竹企銀之帳戶領支
      出應，除據葉祝蘭陳明外，並有其提出之存摺明細影本可參（見偵字第二一六
      ０號卷第三、四頁及九十一年三月一日提出之補充告訴理由狀）云云，惟查：
      原確定判決認「五十萬元」係告訴人自華信銀行、桃園市信用合作社及簡茂盛
      經營之茂盛汽車貨運股份有限公司在新竹企銀之帳戶領出支應，則前開「五十
      萬元」係指第二次「八十七年十一月十九日」，抑或第三次「八十七年十二月
      三日」所交付之金額﹖原確定判決均未指明，亦未詳細審酌告訴人自前開三處
      金融機構所提領之金額若干﹖自無從判斷告訴人是否曾於八十七年十一月十九
      日、八十七年十二月三日當日確實提領五十萬元。
    再則，告訴人於原審辯論終結前均未提出簡茂盛經營之茂盛汽車貨運股份有限
      公司在新竹企銀之帳戶資料，嗣又於辯論終結後之九十一年三月一日告訴補充
      理由狀提出前開茂盛貨運公司之帳戶資料，惟其內容為何﹖被告均無從知悉，
      亦無從防禦，是否得逕認第三次之五十萬元即係自前開帳戶領出﹖若認第三次
      之五十萬元係自前開帳戶領出，似又與告訴人所述第三次之五十萬元係向其女
      兒簡文琪借調等語不符，足認原確定判決對於前開告訴人於原確定判決辯論終
      結前所提出之茂盛貨運公司之帳戶資料有漏未審酌之違法。
    又，原確定判決以：被告提出之所謂簡茂盛簽賭六合彩之簽單上數字，批命單
      上簡茂盛所寫之數字筆跡，經本院連同簡茂盛親筆書寫的電話簿上字跡，送請
      內政部警政署刑事警察局鑑定結果，該六合彩簽單，並非簡茂盛筆跡，業據該
      刑事警察局函復本院明確，有該局九十年八月七日刑鑑定第一七七號鑑驗通知
      書附卷可參，足見被告所供簡茂盛係來高雄簽賭六合彩云云，應屬虛構。惟查
      ：原確定判決係以簡茂盛所書寫之電話本上字跡及六合彩簽單及批命單送交內
      政部警政署刑事警局鑑定筆跡，經鑑定雖未能證明該六合彩上之數字筆跡與簡
      茂盛之筆跡相符，惟刑事警察局亦稱：因送鑑定之內容僅有阿拉伯數字可資比
      對，本結論僅供參考。惟原確定判決卻以該鑑定結果「直接」認定簡茂盛未簽
      六合彩，顯係忽略該鑑定僅供參考之性質及告訴人簡茂盛夫婦均承認簡茂盛有
      簽賭六合彩之供述。再則，前開簡茂盛提出之電話簿應係其事後變造之筆跡，
      聲請人曾於原審提出簡茂盛親自書寫之行動電話號碼及個人名字之紙條乙張，
      並要求原審再送鑑定，惟原審不採，是以，應認原確定判決對於前開足資證明
      簡茂盛筆跡之紙條漏未斟酌，致無法為正確之判斷。
  (二)次按「有罪之判決確定後，有左列情形之一者，為受判決人之利益得聲請再審：
    一、：：：六因發現確實之新證據，足認受有罪判決之人應受無罪、免刑或輕於
    原判決所認罪名之判決者。」刑事訴訟法第四百二十條第一項第六款定有明文。
    又，「刑事訴訟法第四百十三條第一項第六款（現行法第四百二十條）所稱發現
    確實之新證據，係指當時已經存在而發現後或審判時未經注意之證據，且能證明
    原確定判決所認定之事實為錯誤者而言。」最高法院三五年特抗字第二一號著有
    判例。經查：
    聲請人於九十一年三月底至高雄市○○○路七三八號（即慈玄堂骨相館舊址）
      搬運桌子乙張，打算回聲請人居住之台南縣新市鄉○○街一二三號住處使用，
      搬運時發現桌上有錄音機乙台，機內尚有錄音帶乙捲，經聲請人仔細聆聽後，
      才回憶起於八十九年八月二十一日時，當時告訴人之夫簡茂盛於本案一審刑事
      庭第一次開庭（八十九年八月二十二日）前一天到聲請人位於新莊仔路之住處
      ，當時雙方談及六合彩如何會帳及官司解決之道，聲請人當時曾把雙方談話之
      內容錄下，當時告訴人之夫簡茂盛承認有簽六合彩而謂：「後來簽的，多少錢
      ，剩下都給你。」並稱：「簽牌都付現金。」云云，茲有錄音帶乙捲及譯文乙
      份可稽。益證本件確係六合彩糾紛，而非司法黃牛詐欺案件。
    由前開聲請人與告訴人之夫簡茂盛之錄音對話內容可知，告訴人簡茂盛並無隻
      字片語提到任何官司關說之事，只一再要求聲請人還錢，並稱：「你（即聲請
      人）好好跟我解決，明天法院出庭，我就說是債務糾紛已圓滿，我當場撤銷告
      訴。」等語，倘若本件確係司法黃牛案件，如何能以債務糾紛解決﹖足認告訴
      人係偽以告訴聲請人犯司法黃牛案而達其返還六合彩賭債之目的。
    綜上所述，前開八十九年八月二十一日所錄之錄音帶內容係告訴人之夫簡茂盛
      本人所親述，則前開錄音帶於八十九年八月二十一日已存在，惟聲請人係於九
      十一年三月底才發現，致此項新證據不及於原審提出，惟觀其內容，足認聲請
      人與告訴人之夫所談論者均係六合彩簽賭之糾紛，並未論及任何司法關說之糾
      紛，足證原確定判決所認定本件為司法黃牛案件之事實為錯誤，聲請人自得依
      刑事訴訟法第四百二十條第一項第六款「發現新證據」為由提出再審。
  (三)又查，原確定判決認告訴人於八十七年十一月十六日搭乘台灣鐵路局自強號南下
    高雄交予被告二十萬元，有桃園至高雄車票存根在原審卷第五一─五三頁可憑，
    然查附卷之桃園至高雄車票存根上蓋明為八十七年十一月十七日十點二十二分車
    次（並非原確定判決所認定之八十七年十一月十六日），十七日當天為星期二，
    告訴人亦於當天搭乘二十二點四十五分鐵路局莒光號火車返回桃園，亦留有車票
    存根可證，惟原確定判決未加注意竟誤認為告訴人交付二十萬元金額予聲請人之
    時間為八十七年十一月十六日，其所認定之犯罪事實顯屬錯誤。為此，應認本件
    告訴人第一次所交付之時間實為八十七年十一月十七日（星期二），乃係六合彩
    開獎日，再佐以聲請人於九十一年四月十日之再審聲請狀所提出與告訴人之夫簡
    茂盛於八十九年八月二十一日之談話錄音內容，可證本件確係六合彩糾紛，而非
    司法黃牛詐欺案件。狀請  鈞院鑒核，准予再審裁定。
二、本院原確定判決係以：
  (一)被告甲○○之詐欺犯罪事實，迭據告訴人葉祝蘭指訴歷歷，並經證人簡茂盛證述
    屬實，證人朱員於檢察官偵查，原審以迄本院審理時亦均結證稱：確有介紹葉祝
    蘭夫婦前來高雄給被告甲○○算命，甲○○亦有說認識法官，可幫忙擺平官司，
    八十七年十一月十六日，葉祝蘭夫婦又來高雄，由伊陪同在被告之命相內伊見
    證交付二十萬元給被告無訛（見偵字第二二六０號卷第十四頁、偵緝字第０八八
    七號卷第二一頁、原審卷第二五、二八頁及本院九十年七月十三日筆錄）；另證
    人陳淑念於本院審理時亦結證稱：葉祝蘭夫婦有一次前來高雄時，朱員要伊開車
    接送渠等赴被告之命相，伊有聽到被告說可幫忙擺平官司等語（見本院九十年
    七月十三日筆錄），並有被告為簡茂盛算命內載「：：目前官符纏身，剋運占兇
    」之批命單附卷可稽（偵字第二二六０號卷第十六頁），而簡茂盛確因涉犯竊佔
    案，經臺灣高等法院於八十七年九月十日判刑確定，乃於同年九月三十日具狀分
    別向臺灣高等法院聲請再審及向最高檢察署聲請提起非常上訴，嗣該聲請再審案
    ，經臺灣高等法院以八十七年聲再字第七０九號於同年十一月六日予以駁回，同
    年十一月十八日送達委任律師紀鎮南，非常上訴案則經最高法院於八十八年一月
    十四日予以駁回，此經本院向臺灣高等法院調閱該再審案查明，及經最高法院於
    九十年十一月八日以（九０）台刑八字第三五五九九號函復本院明確，有該函交
    附卷可查，足見告訴人葉祝蘭所述當時因其夫簡茂盛有案在法院，甚為憂心，乃
    經朱員介紹，往找被告批命，請求指示迷津等語，應屬可信，葉祝蘭夫婦於八十
    七年十一月十六日及十二月三日前來高雄，分別係搭乘統聯客運汽車或自強號火
    車，均留有票根，亦有票根影本附卷足憑（見原審卷第五一－五三頁），而證人
    朱員除經其親手交給被告二十萬元外，八十七年十一月十九日葉祝蘭再交付被告
    五十萬元後，即曾打電話向其告知之情，亦經朱員證述明確，再葉祝蘭於八十七
    年十一月十六日、十九日，十二月三日交付被告之二十萬元、五十萬元，而五十
    萬元係其從華信銀行、桃園市信用合作社及簡茂盛經營之茂盛汽車貨運股份有限
    公司在新竹企銀之帳戶領出支應，除據葉祝蘭陳明外，並有其提出之存摺明細影
    本可參（見偵字第二一六０號卷第三、四頁及九十一年三月一日提出之補充告訴
    理由狀），是告訴人葉祝蘭之指訴，尚非無憑，應堪採信。
  (二)被告雖辯稱伊與簡茂盛夫婦已認識多年，二十萬元是簡茂盛在伊命相簽六合彩
    交付之賭金云云，惟為簡茂盛、葉祝蘭夫婦所堅決否認，供稱渠等原並不認識被
    告，係經朱員之介紹，始於八十七年十一月七日第一次前來高雄找被告算命，亦
    未曾向被告簽賭六合彩，僅八十七年十一月十六日伊交付二十萬元給被告那次，
    因被告相命內有在簽賭六合彩，朱員乃參與簽賭，簡茂盛亦插花於朱員之簽賭
    上，僅數千元，亦僅此一次而已，伊等家住桃園，安有可能遠從桃園親自南下高
    雄簽賭等語（見偵緝字第０八八七號卷第二十頁、原審卷第四四頁，核與證人朱
    員於本院證述簡茂盛夫婦係經伊介紹始至被告之命相算命，之前不可能認識被
    告，因人是伊帶過去的，如認識他們應該很熟悉，伊在被告之命相確有簽賭六
    萬元，簡茂盛參加在份上十分之一，即六千元等語相符（見本院九十年六月二十
    九日筆錄），告訴人係於八十七年十二月間，得知其夫簡茂盛之竊佔案件聲請再
    審案已遭駁回，始知受騙，乃向被告催討其交付之款項，被告答允三日內返還，
    惟屆期即避不見面，嗣並舉家遷移不知去向，此經告訴人葉祝蘭向檢察官提出告
    訴時於告訴狀敘述綦詳，被告經檢察官依址傳喚無著，下令通緝，始於八十九年
    五月二十八日緝獲，此有通緝書在卷足考，被告果未詐騙錢財，何須舉家遷移？
    又被告於為警緝獲後，檢察官偵查時係稱：「我與簡茂盛因簽六合彩有是非」、
    「簡茂盛有來算命，是朱員介紹他來算命：：：另簽六合彩部分他有欠我五十幾
    萬元」（見偵緝字第０八八七號卷第十三頁），繼又稱：「是簡茂盛邀我簽大家
    樂的，簡是拿二十萬元來簽賭」（同上卷第二十一頁），嗣於原審審理中，於其
    所提之聲請狀敘稱：八十年初即與簡茂盛認識，迄八十六年間仍有往來，彼此間
    亦常有金錢往來，伊對於簡某每次簽賭皆有記錄，更有其親自簽賭號碼可證等語
    （見原審卷第三七頁），旋又於原審審理時供稱：告訴人於（八十七年）十一月
    十七日、十一月十九日、十二月一日、十二月三日都有來簽六合彩，八十七年十
    一月十二日所拿二十萬是要託人簽六合彩，十一月十九日我去告訴人宅，是告訴
    人請我去安神位，：：：然後跟著我下高雄，又再簽牌等語（見原審卷第四二頁
    ），後又於其提出聲請狀敘稱於簡茂盛與八十二年間即已認識（原審卷第九七頁
    ），嗣又供稱：「他們真的是來簽牌的，第一次拿一百二十萬元來簽牌，二十萬
    元是八十七年十一月七日放二十萬元在桌上要簽牌的，十二月三日是來領錢：：
    」等語（見原審卷第一０七頁），綜合被告先後所供，其何時認識簡茂盛夫婦，
    簽六合彩之次數，金額、日期等等，每次均不相同，且差異極大，所供是否真實
    ，殊有可疑，被告所舉證人黃敏隆，於原審審理時雖證稱簡茂盛有在被告處簽六
    合彩之情事，然黃敏隆經原審訊以：「當場有誰？」係證稱：「是葉祝蘭之夫（
    即簡茂盛）當場交錢給我，將錢放在桌上十幾萬，要我幫他簽六合彩的」，訊以
    ：「跟誰簽？」，復證稱：「跟阿桃簽的，甲○○也跟阿桃簽牌」，惟同庭原審
    訊問被告：「當天十一月七日黃敏隆是否在場？」被告則稱：「交錢時黃敏隆還
    沒來，十分鐘以後才來，就委託黃敏隆點收錢十幾萬，不知跟誰簽，有中，委
    託他簽三、四次」等語（見原審卷第八四、八五頁），由上可見證人黃敏隆係證
    稱其係親見簡茂盛交錢，且被告甲○○亦拜其跟「阿桃」簽牌，然被告卻供稱交
    錢時黃敏隆還沒來，十分鐘以後才來，且不知跟誰簽，二人證詞明顯矛盾；另證
    人林平喜經原審訊以：「認識葉祝蘭？」係證稱：「八十二年看過簡茂盛跟甲○
    ○一起進出，在八十二年左右在仁武大灣看過，在甲○○的家，甲○○介紹簡茂
    盛說他是做通運行的，所以印象深刻，八十六年在博愛路甲天下餐廳，我跟甲○
    ○打聲招呼就走了」等語（見原審卷第八四頁），惟關於被告甲○○辯稱在八十
    年初即與簡茂盛認識乙節，既非實在，則林平喜上開證詞亦顯屬不實，證人蔡武
    忠於本院審理時，經訊以：「你認識在坐的告訴人、證人等？」係證稱：「：：
    我只知道他們有拿二十萬元放在桌上，黃敏隆說知道什地方可以簽，他就拿二十
    萬元簽了」，再訊以：「告訴人有無同意黃敏隆拿去簽？」，復證稱：「他們有
    同意簽，錢是告訴人拿來的，簽是他們（按指告訴人配偶簡茂盛與被告甲○○）
    合夥的」（見本院九十年七月十三日筆錄），惟其所供二十萬元又與前開證人黃
    敏隆及被告所供是十幾萬元云云不符，益證告訴人葉祝蘭於八十七年十一月十六
    日確有交付二十萬元予被告，且並非用於簽賭六合彩，該等證人所供，應屬臨訟
    勾串虛偽之證述，應不足取；況被告提出之所謂簡茂盛簽賭六合彩之簽單上數字
    ，批命單上簡茂盛所寫之數字筆跡，經本院連同簡茂盛親筆書寫之電話簿上字跡
    ，送請內政部警政署刑事警察局鑑定結果，該六合彩簽單，並非簡茂盛筆跡，業
    據該刑事警察局函復本院明確，有該局九十年八月七日刑鑑字第一七七號鑑驗通
    知書附卷可參，足見被告所供簡茂盛係來高雄簽賭六合彩云云，應屬虛構，則被
    告所舉另一證人蔡德明於原審證稱：在甲○○處見過簡茂盛簽六合彩好幾次等語
    （原審卷第一三五頁），亦不可信。
  (三)被告雖又以依本院調閱之簡茂盛聲請再審案卷資料，以該再審案係於八十七年十
    一月六日即經臺灣高等法院駁回，告訴人與其夫簡茂盛必早知此情，實不可能於
    同年十一月十六日、十九日、十二月三日交付款項給伊置辯，惟據告訴人葉祝蘭
    陳稱：臺灣高等法院駁回聲請案之裁定，係送達給委任律師紀鎮南，再由紀鎮南
    律師事務所轉寄簡茂盛之通運公司，因伊女兒簡文琪收受信件後，與其他信件一
    起收下，忘記即時交與，直至同年十二月中旬始告訴伊有此信件，此時伊才知情
    ，伊先後三次交付被告款項時確尚不知再審案已被駁回等語。而告訴人之女簡又
    琪於本院審理時亦到庭證稱該紀鎮南律師事務所寄來之信件，伊確在八十七年十
    二月中旬始交給伊父母屬實（見本院九十一年二月一日筆錄），本院核閱該再審
    案卷，臺灣高等法院於八十七年十一月六日裁定後，係於同年十一月十八日送達
    予台北市紀鎮南律師事務所所在之東方大樓由管理員徐德華收受，有送達回證可
    稽，則再經由紀鎮南律師事務所將該駁回再審裁定轉寄達簡茂盛之公司，亦必在
    數天之後，且信件既非由告訴人夫婦親自收受，因女兒一時忘記而遲延告知，衡
    之常情，非無可能，告訴人供稱其係於八十七年十二月中旬方知此情云云，應堪
    採信，被告不能執此而為其有利之證明。綜上所述，被告罪證已甚明確，所辯要
    係卸責之詞，不足採信，其犯行洵堪認定。固而論處被告詐欺取財罪刑確定，原
    確定判決對於聲請人詐欺取財之事實及據以認定該事實之證據，均已於原確定判
    決詳予審酌、論斷，並明聲請人所辯不足採信之理由，要無重要證據漏未審酌
    可查。
三、經查告訴人係經證人朱員之介紹，始於八十七年十一月七日第一次前來高雄找被
    告算命，亦未曾向被告簽賭六合彩，僅八十七年十一月十六日告訴人交付二十萬
    元給被告那次，因被告相命館內有在簽賭六合彩，朱員乃參與簽賭，告訴人之夫
    簡茂盛亦插花於朱員之簽賭上，僅數千元，亦僅一次而已，告訴人家住桃園，安
    有可能從桃園親自南下參賭等情，除據告訴人供述明確，並經證人朱員於偵查中
    及本院證述無訛。足見告訴人於被告命相館內交付二十萬元予被告，係應被告之
    要求，為擺平告訴人之夫簡茂盛竊佔官司而交付，絕非係交付六合彩賭博甚明。
    聲請人所提出之錄音帶及譯文內容雖提及簡茂盛有於被告命相館內簽賭之事，但
    簡茂盛於該談話中亦對被告明白表示：「我去告你司法黃牛」、「你好好跟我解
    決，明天法院出庭，我就說是債務糾紛已圓滿，我當場撤銷告訴。」等語，尤證
    告訴人夫妻交付被告之款項係用以擺平官司，絕非簽賭六合彩之賭資甚明，從而
    ，聲請人所提出之錄音帶及其譯文，難認係確實之新證據，足以動搖原確定判決
    ，聲請人據以聲請再審，自屬無據。
四、次查告訴人夫妻經朱員介紹，於八十七年十一月七日自桃園南下高雄找甲○○為
    簡茂盛批命，甲○○為簡茂盛批命後，直斷簡茂盛有官司纏身，且知葉祝蘭夫婦
    人中有煩惱，認有機可乘，即佯稱：可透過律師接洽審判法官，以解決簡茂盛之
    官司，惟須支付一百四十萬元，其中七十萬元為前金，事成後再支付七十萬元，
    致葉祝蘭陷於錯誤，先於同年十一月十六日下午六時許，南來高雄偕其朋友朱員
    前往慈玄堂命相館，透過朱員交付二十萬元於甲○○；同年月十九日，甲○○又
    至桃園向葉祝蘭拿取五十萬元，嗣又以承辦法官有意見，所送的錢尚不夠，該法
    官於同年十二月三日要回高雄投票，葉祝蘭夫婦遂又依甲○○所囑，於同年十二
    月三日攜五十萬元前來高雄交予甲○○，三次合計共交付一百二十萬元，嗣葉祝
    蘭於同年十二月中旬得知聲請再審已被臺灣高等法院駁回，知事有蹊蹺，要求甲
    ○○將款返還，甲○○則虛與委蛇，旋即舉家遷離，葉祝蘭始知受騙等情，除據
    告訴人指訴綦詳，核與證人朱員結證之情節相符。再告訴人於八十七年十一月十
    六日、十九日、十二月三日交付被告之二十萬元、五十萬元，而五十萬元，係其
    從華信銀行、桃園市信用合作社及簡茂盛經營之茂盛汽車貨運股份有限公司在新
    竹企銀之帳戶領出支應，除據告訴人陳明外，並有其提出之存摺明細影本在卷可
    參。又參酌被告於原審於所辯：他們（指告訴人夫妻）真的是來簽牌，第一次拿
    一百二十萬元來簽牌，二十萬元是八十七年十一月十七日放二十萬元在桌上要簽
    牌的，十二月三日是來領錢等語（見原審卷第一０七頁）以觀，足證被告確有收
    受告訴人交付之一百二十萬元無訛，只是被告企圖將一百二十萬元移轉為簽賭六
    合彩之賭資，且其所供八十七年十二月三日，告訴人夫妻南下高雄是來領錢，顯
    然係指告訴人夫妻是簽中了六合彩。衡之常情，台灣之六合彩賭博，各地均有簽
    注站，苟告訴人夫妻欲簽賭六合彩，儘可於桃園簽賭下注，無須捨近求遠南下高
    雄至被告之命相內簽注，又何須一次先拿一百二十萬元至被告命相簽注﹖苟
    告訴人夫妻至被告命相簽賭並簽中了，告訴人夫妻感激已來不及，豈有提出司
    法黃牛詐欺官司告訴之理﹖足證告訴人之指訴，信而有徵，事證明確，被告之詐
    欺犯行，顯堪認定。聲請人所舉：「原確定判決就第三次五十萬元之交付及來源
    均未斟酌」、「若認第三次之五十萬元係自告訴人夫妻前開帳戶領出，似又與告
    訴人所述第三次之五十萬元係向其女兒簡文琪借調等語不符」等事由，認原確定
    判決對於上開足生影響於判決之重要證據漏未審酌，經核亦屬無據。
五、又查原確定判決雖以簡茂盛所書寫之電話本上字跡、六合彩簽單及批命單送交內
    內政部警政署刑事警察局鑑定筆跡，經鑑定未能證明該六合彩單上之數字筆跡與
    簡茂盛之筆跡相符，而認簡茂盛未簽六合彩。惟查簡茂盛雖有隨朱員於被告命相
    簽賭六合彩，僅數千元，已如前述，亦屬插花性質，並不足以證明告訴人夫妻
    所交付予被告之一百二十萬元均係用以簽賭六合彩之用。是聲請人事後雖提出簡
    茂盛親自書寫之行動電話及個人名字之紙張，要求再送鑑定，本院雖未再將其送
    鑑，難謂有何不當。聲請意旨，認原確定判決對於前開足資證明簡茂盛筆跡之紙
    條漏未斟酌，致無法為正確之判斷，亦無可取。
據上論斷，聲請人上開所列舉再審事由，經核無一與刑事訴訟法第四百二十條第一項
第六款、第四百二十一條之規定相符，應認被告之聲請再審為無理由，依同法第四百
三十四條第一項，裁定如主文。
中    華    民    國     九十一     年       五       月      三十      日
                              臺灣高等法院高雄分院刑事第三庭
                                  審判長法官  周賢銳
                                        法官  陳中和
                                        法官  謝宏宗
右正本證明與原本無異。
不得抗告。
                                      書記官  王秀娟
中    華    民    國     九十一     年       五       月      三十一    日
                                                                    ＫＦＱ
